【裁判字號】    98,上易,100
【裁判日期】    980707
【裁判案由】    竊盜
【裁判全文】
臺灣高等法院花蓮分院刑事判決         98年度上易字第100號
上  訴  人
即  被  告  甲○○
上列上訴人因竊盜案件，不服臺灣花蓮地方法院中華民國98年5
月27日97年度易字第506號第一審判決（起訴案號：臺灣花蓮地
方法院檢察署97年度偵字第1021號、97年度偵字第1029號、97年
度偵字第1075號、97年度偵字第1076號、追加起訴97年度蒞字第
3128號），提起上訴，本院判決如下：
    主  文
上訴駁回。
    理  由
一、按「上訴書狀應敘述具體理由」，民國96年7月4日修正公布
    之刑事訴訟法第361條第2項定有明文，此屬提起第二審上訴
    應具備之程式。又「第二審法院認為上訴書狀未敘述理由或
    上訴有第362條前段之情形者，應以判決駁回之。」同法第
    367 條前段亦有明文。而所謂具體理由，必係依據卷內既有
    訴訟資料或提出新事證，指摘或表明第一審判決有何採證認
    事、用法或量刑等足以影響判決本旨之不當或違法，而構成
    應予撤銷之具體事由，始克當之（例如：依憑證據法則具體
    指出所採證據何以不具證據能力，或依憑卷證資料，明確指
    出所為證據證明力之判斷如何違背經驗、論理法則），若僅
    泛言原判決認定事實錯誤、違背法令、量刑失之過重或輕縱
    ，而未依上開意旨指出具體事由，或形式上雖已指出具體事
    由，然該事由縱使屬實，亦不足以認為原判決有何不當或違
    法者（例如：對不具有調查必要性之證據，法院未依聲請調
    查亦未說明理由，或援用證據不當，但除去該證據仍應為同
    一事實之認定），皆難謂係具體理由，俾與第二審上訴制度
    旨在請求第二審法院撤銷、變更第一審不當或違法之判決，
    以實現個案救濟之立法目的相契合（最高法院97年度臺上字
    第892號判決要旨參照）。故上訴人之上訴書狀或補提之上
    訴理由書，雖敘述上訴理由，倘未具體敘述第一審判決有何
    上述違法、不當情形，其上訴即不符合上訴之法定要件。
二、上訴人即被告不服原判決，提起上訴，其上訴意旨僅以：犯
    罪事實應依證據認定之，無證據不得認定犯罪事實，倘不能
    證明被告犯罪者，應諭知無罪判決，刑事訴訟法第154條第2
    項、第301條第1項分別定有明文。刑事訴訟法第155條，證
    據之證明力，由法院本於確信自由判斷，但不得違背經驗法
    則、論理法則。無證據能力，未經合法調查之證據，不得作
    為判斷之依據。況認定犯罪事實，需依證據，如證據之真實
    尚欠明瞭，即不能以擬制推測之方法為判斷之基礎。證人個
    人之意見或推測之詞，尤不得作為證據云云。經核上訴意旨
    皆為刑事訴訟法之規定及法理，被告上訴並未具體指摘原判
    決認定事實及適用法律有何不當或違法，構成應予撤銷改判
    之具體事由，揆諸前開說明，顯與刑事訴訟法第361條第2項
    規定上訴書狀所應具備之「具體理由」未合，其上訴即屬違
    背法律上之程式，爰不經言詞辯論，逕予駁回。
據上論斷，應依刑事訴訟法第367條前段、第372條，判決如主文
。
中    華    民    國    98    年    7     月    7     日
                  刑事庭審判長法  官   謝 志 揚
                              法  官   林 鳳 珠
                              法  官   林 慶 煙
以上正本證明與原本無異。
本件不得上訴。
中    華    民    國    98    年    7     月    7     日
                              書記官   林 明 智


司法院資訊處製作；財團法人民間司法改革基金會備份。
